臺灣高等法院民事判決
111年度上易字第659號
上  訴  人  林儷安  
訴訟代理人  黃安然律師
被  上訴人  葉余文品
訴訟代理人  宋英華律師
複代理人    葉育泓律師
  
上列當事人間請求損害賠償事件，上訴人對於中華民國111年4月
13日臺灣桃園地方法院110年度訴字第2546號第一審判決提起上
訴，本院於111年7月20日言詞辯論終結，判決如下：
    主      文
上訴駁回。
第二審訴訟費用由上訴人負擔。
    事實及理由
一、上訴人主張：伊於民國100年12月1日以新臺幣（下同）500
    萬元，向被上訴人購買門牌號碼桃園市○○區○○○街0巷0號之
    房屋（下稱系爭房屋）與坐落土地（與房屋合稱系爭房地)
    ，嗣於110年5月間，伊欲出售系爭房地時，始知系爭房屋之
    1樓大門上方、2樓閣樓衛浴前上方橫樑處、3樓閣樓衛浴前
    上方橫樑處（下合稱系爭位置），有氯離子含量高於法定標
    準之情形，具物之瑕疵，被上訴人應負債務不履行之損害賠
    償責任等語。爰依民法第226條第1項、第227條之規定，求
    為命被上訴人給付100萬元，及自起訴狀繕本送達翌日起算
    之法定遲延利息。原審為上訴人敗訴之判決，上訴人不服，
    提起上訴。上訴聲明：㈠原判決廢棄。㈡被上訴人應給付上訴
    人100萬元，及自起訴狀繕本送達翌日起至清償日止，按年
    息5%計算利息。　
二、被上訴人則以：兩造買賣契約第15條之特別約定，已載明系
    爭房屋有屋頂漏水、鋼筋外露情形，伊不負瑕疵擔保責任，
    伊未故意隱瞞，雙方協議現況交屋，系爭房屋縱有氯離子含
    量過高情形，伊既已依債務本旨提出給付，自不負損害賠償
    責任等語，資為抗辯。並答辯聲明：上訴駁回。
三、查，上訴人主張其於100年12月1日，以500萬元向被上訴人
    購買系爭房地等情，有買賣契約在卷可稽（見原審卷第5-23
    頁），並為被上訴人所不爭執，堪信為真實。
四、上訴人主張系爭位置之氯離子含量高於法定標準，具物之瑕
    疵，被上訴人應負債務不履行之損害賠償責任等語，惟被上
    訴人則予否認，並以前詞置辯。茲就兩造爭點，敘述如下：
　㈠按物之出賣人對於買受人，應擔保其物依第373條之規定危
    險移轉於買受人時無滅失或減少其價值之瑕疵，亦無滅失或
    減少其通常效用或契約預定效用之瑕疵，民法第354條第1項
    前段固定有明文。惟民法關於出賣人物之瑕疵擔保責任，非
    不得依當事人之特約予以免除，此種情形，買受人即不得再
    依物之瑕疵擔保請求權而為減少價金之主張（參照最高法院
    83年度台上字第2372號判決意旨參照）。又按不完全給付，
    係指債務人雖為給付，而給付之內容並不符合債務本旨，違
    反信義與衡平之原則而言。故給付如以交付特定物為標的者
    ，債務人應以契約成立時雙方約定之現狀交付之，苟以約定
    現狀交付之，即屬依債務本旨而為交付，尚不構成不完全給
    付。
  ㈡上訴人主張系爭位置之氯離子含量過高，具物之瑕疵，被上
    訴人應負債務不履行之損害賠償責任云云。惟觀之兩造買賣
    契約之其他約定事項，係記載：本案標的屋頂有漏水情形，
    天花板部分有鋼筋外露情形，均已詳告買方知悉，雙方協議
    同意本案標的以現況點交，乙方（即上訴人）不負瑕疵擔保
    責任及維修責任等語（見原審卷第15頁），足見兩造已特約
    免除被上訴人物之瑕疵擔保責任，並約定係以現況點交，則
    被上訴人業依債務本旨而為交付，尚不構成不完全給付。
　㈢上訴人又主張前開「乙方不負瑕疵擔保及維修責任」之約定
    ，應僅限縮在漏水，買賣契約第3條後段已記載無論有無辦
    理氯離子含量檢測，被上訴人均依負瑕疵擔保責任云云。惟
    經審視兩造買賣契約前開其他約定事項之內容，除記載「本
    案標的屋頂有漏水情形」之外，尚載明「天花板部分有鋼筋
    外露情形」等語（見原審卷第15頁），已如前述，足見契約
    免除被上訴人之瑕疵擔保責任及維修責任，非僅限於漏水，
    尚包括天花板部分鋼筋外露情形。又兩造於系爭房屋買賣時
    ，對系爭房屋之現況，包含漏水、壁癌、鋼筋外露等情，均
    已拍照記錄，並經兩造簽名確認（見原審卷第35-51頁），
    上訴人於偵查時自承「仲介江文同於賣屋簽約時，曾稱作硬
    固混凝土氯離子含量試驗報告，可以貸款比較多，如結果是
    海砂屋，他會退款，伊因無需貸款所以沒作檢測等語（見他
    字卷第26頁），且系爭房屋之不動產標的現況說明書，關於
    「建築改良物是否曾經做過輻射屋檢測」、「建築改良物是
    否曾做過海砂屋檢測（氯離子檢測事項）」項下，亦勾選「
    否」（見本院卷第9頁），則系爭房屋既未進行氯離子檢測
    ，被上訴人辯稱伊未隱瞞上情，尚非無憑。參以上訴人於本
    院陳稱伊當時不知道什麼是氯離子，仲介有說去進行氯離子
    檢測可以多貸款，沒有跟我談到氯離子含量過高的問題，當
    時房子很爛等語（見本院卷第67頁），堪認被上訴人並未約
    定系爭房屋之品質，亦無明知有氯離子含量過高，卻故不告
    知之情。準此，上訴人於購買系爭房屋時，自行選擇不進行
    氯離子檢測以資確認，系爭契約有關氯離子檢測之部分，亦
    載明兩造就此得另為約定（見原審卷第11頁），則兩造特約
    排除被上訴人之物之瑕疵擔保責任，上訴人並同意現況交屋
    ，自難認被上訴人有債務不履行之情事。
　㈣綜上，兩造已特約免除被上訴人物之瑕疵擔保責任，並約定
    以現況點交，被上訴人業依債務本旨而為交付，尚不構成不
    完全給付。故上訴人依民法第226條第1項、第227條之規定
    ，請求被上訴人給付100萬元，及自起訴狀繕本送達翌日起
    算之法定遲延利息，洵屬無據。　
五、從而，上訴人依民法第226條第1項、第227條之規定，請求
    被上訴人給付其100萬元，及自起訴狀繕本送達翌日起至清
    償日止，按年息5%計算利息，非屬正當。原審為上訴人敗訴
    之判決，並駁回其假執行之聲請，核無不合，上訴意旨指摘
    原判決不當，求予廢棄改判，為無理由，應駁回其上訴。
六、本件事證已臻明確，兩造其餘之攻擊或防禦方法及所用之  
    證據，經本院斟酌後，認為均不足以影響本判決之結果，  
    爰不逐一論列，併此敘明。
七、據上論結，本件上訴為無理由，判決如主文。　
中　　華　　民　　國　　111 　年　　8 　　月　　3 　　日
                  民事第五庭    
                      審判長法  官  邱靜琪
                            法  官  陳君鳳
                            法  官  洪純莉
正本係照原本作成。
不得上訴。
中　　華　　民　　國　　111 　年　　8 　　月　　3 　　日

                            書記官  張淨卿